【裁判字號】    96,訴,4364
【裁判日期】    970122
【裁判案由】    毒品危害防制條例
【裁判全文】
臺灣板橋地方法院刑事判決              96年度訴字第4364號
公  訴  人  臺灣板橋地方法院檢察署檢察官
被      告  甲○○
                    （另案羈押於臺灣苗栗看守所）
上列被告因違反毒品危害防制條例案件，經檢察官提起公訴（96
年度毒偵字第6556號），本院合議庭以裁定進行簡式審判程序，
判決如下：
    主  文
甲○○施用第一級毒品，累犯，處有期徒刑捌月；扣案海洛因壹
包（驗餘毛重零點參陸公克）沒收銷燬之。
    事  實
一、甲○○前因施用毒品案件，經臺灣桃園地方法院以89年度毒
    聲字第1645號裁定將其送往勒戒處所觀察、勒戒後，認無繼
    續施用毒品之傾向，由臺灣桃園地方法院檢察署檢察官以89
    年度毒偵字第240 號為不起訴處分確定；復因施用第二級毒
    品案件，經臺灣桃園地方法院以89年度毒聲字第4865號裁定
    將其送往勒戒處所觀察、勒戒後，認有繼續施用毒品之傾向
    ，再經該院以89年度毒聲字第7970號裁定令入戒治處所施以
    強制戒治，嗣甲○○因強制戒治成效經評定為合格，無繼續
    戒治之必要，經該院以90年度毒聲字第2207號裁定停止戒治
    ，所餘戒治期間付保護管束，惟其於保護管束期間內，因違
    反保護管束應遵守事項情節重大，經該院再以90年度毒聲字
    第3639號裁定撤銷停止戒治，令入戒治處所施以強制戒治，
    而於民國92年4 月15日強制戒治期滿執行完畢（接續執行有
    期徒刑，詳下述）；甲○○上開施用第二級毒品犯行，亦經
    檢察官提起公訴，由臺灣桃園地方法院以90年度易字第43號
    判處有期徒刑6 月，如易科罰金，以銀元300 元折算1 日確
    定，經入監執行，刑期起算日期為92年4 月16日，而於92年
    10月15日執行完畢；甲○○又因施用第二級毒品案件，經臺
    灣苗栗地方法院以94年度易字第452 號判處有期徒刑8 月確
    定，刑期起算日期為94年12月5 日，而於95年6 月7 日縮刑
    期滿執行完畢。詎甲○○仍不知悔改，明知海洛因為毒品危
    害防制條例第2 條第2 項第1 款所規定之第一級毒品，竟基
    於施用第一級毒品海洛因之犯意，於96年8 月27日上午某時
    ，在臺北縣鶯歌鎮鶯歌火車站附近，以將海洛因加水稀釋後
    再以針筒注射入體內之方式，施用第一級毒品海洛因1 次（
    該注射針筒業經丟棄不復尋獲）；嗣於96年8 月27日晚間6
    時40分許，在臺北縣鶯歌鎮○○路與永明街口附近為警查獲
    ，並扣得甲○○所有之海洛因1 包（驗餘毛重0.36公克）。
二、案經臺北縣政府警察局三峽分局報請臺灣板橋地方法院檢察
    署檢察官偵查起訴。
    理  由
一、上揭事實，業據被告甲○○於本院審理時坦白承認；且被告
    於為警查獲後所採集之尿液，經送請臺灣檢驗科技股份有限
    公司以酵素免疫分析法初步檢驗、氣相層析質譜儀法確認檢
    驗之檢驗結果，確呈嗎啡陽性反應，有該檢驗機構出具之濫
    用藥物尿液檢驗報告1 紙附卷可稽；而被告為警查獲時所扣
    得之白色粉末1 包（驗餘毛重0.36公克），經上開檢驗機構
    以酵素免疫分析法、氣相層析質譜儀分析法鑑定之結果，確
    含第一級毒品海洛因成分，亦有該檢驗機構出具之濫用藥物
    檢驗報告1 紙在卷可憑，足認被告上開自白，核與事實相符
    。又被告前因施用毒品案件，經臺灣桃園地方法院以89年度
    毒聲字第1645號裁定將其送往勒戒處所觀察、勒戒後，認無
    繼續施用毒品之傾向，由臺灣桃園地方法院檢察署檢察官以
    89年度毒偵字第240 號為不起訴處分確定；復因施用第二級
    毒品案件，經臺灣桃園地方法院以89年度毒聲字第4865號裁
    定將其送往勒戒處所觀察、勒戒後，認有繼續施用毒品之傾
    向，再經該院以89年度毒聲字第7970號裁定令入戒治處所施
    以強制戒治，嗣被告因強制戒治成效經評定為合格，無繼續
    戒治之必要，經該院以90年度毒聲字第2207號裁定停止戒治
    ，所餘戒治期間付保護管束，惟其於保護管束期間內，因違
    反保護管束應遵守事項情節重大，經該院再以90年度毒聲字
    第3639號裁定撤銷停止戒治，令入戒治處所施以強制戒治，
    而於92年4 月15日強制戒治期滿執行完畢；被告上開施用第
    二級毒品犯行，亦經檢察官提起公訴，由臺灣桃園地方法院
    以90年度易字第43號判處有期徒刑6 月，如易科罰金，以銀
    元300 元折算1 日確定，被告又因施用第二級毒品案件，經
    臺灣苗栗地方法院以94年度易字第452 號判處有期徒刑8 月
    確定（均已執行完畢），此亦有臺灣高等法院被告前案紀錄
    表1 份在卷可憑；本件事證明確，被告施用毒品犯行，堪以
    認定。
二、按海洛因為毒品危害防制條例第2 條第2 項第1 款所規定之
    第一級毒品。核被告所為，係犯毒品危害防制條例第10條第
    1 項之施用第一級毒品罪；其施用前後持有第一級毒品海洛
    因之低度行為，應為其施用之高度行為所吸收，不另論罪。
    又被告有如事實欄第1 項所載之犯罪科刑及執行紀錄，有臺
    灣高等法院被告前案紀錄表在卷可參，其於受有期徒刑之執
    行完畢後，5 年內故意再犯本件有期徒刑以上之罪，為累犯
    ，應依刑法第47條第1 項規定加重其刑。爰審酌被告前已因
    施用毒品而受不起訴處分之寬典，復經法院論罪科刑執行完
    畢，猶不知警惕而再犯本件施用毒品之罪，顯見其自制力薄
    弱，惟其施用毒品僅屬自殘行為，對於他人之法益尚無直接
    之侵害，及其犯後坦承犯行，態度尚稱良好等一切情狀，量
    處如主文所示之刑，以資懲儆。扣案海洛因1 包（驗餘毛重
    0.36公克），係被告本件施用毒品犯行所查獲之第一級毒品
    ，應依毒品危害防制條例第18條第1 項前段規定沒收銷燬之
    。
據上論斷，應依刑事訴訟法第273 條之1 第1 項、第299 條第1
項前段，毒品危害防制條例第10條第1 項、第18條第1 項前段，
刑法第11條前段、第47條第1 項，判決如主文。
本案經檢察官黃佳權到庭執行職務
中    華    民    國    97    年    1     月    22    日
                  刑事第二庭  法  官  劉景宜
以上正本證明與原本無異
如不服本判決應於送達後10日內向本院提出上訴狀
                              書記官  謝秀青
中    華    民    國    97    年    1     月    24    日
附錄本案論罪科刑法條全文：
毒品危害防制條例第10條第1項
施用第一級毒品者，處 6 月以上 5 年以下有期徒刑。


司法院資訊處製作；財團法人民間司法改革基金會備份。
